臺灣高雄地方法院民事判決　　　　　　　110年度訴字第797號
原　　　告　億松船務股份有限公司

法定代理人　郭順正　
訴訟代理人　陳正男律師
被　　　告　樺棋營造股份有限公司

法定代理人　蔡憲浩　


訴訟代理人　顏忠恕　
上列當事人間請求給付承攬報酬事件，本院於民國110年10月13
日言詞辯論終結，判決如下：
    主      文
被告應給付原告新臺幣1,099,350元，及自民國109年11月6日起
至清償日止，按週年利率百分之五計算之利息。
訴訟費用由被告負擔。
本判決於原告以新臺幣366,450元為被告供擔保後，得假執行。
    事實及理由
一、原告主張：原告於民國109年10月27日承攬被告所有停放在
    臺中港2號碼頭之樺緯輪廢油水清除工程（下稱系爭工程）
    ，至109年10月29日止原告已完成樺緯輪共79噸廢水，所有
    款項包含使用幫浦共計1,099,350元。原告於109年10月29日
    請款，被告應於請款日後一星期內即109年11月5日內支付帳
    款，但被告藉故推託，經原告於110年1月26日寄發存證信函
    催告還款，仍置之不理。為此，爰依民法第490條、第505條
    規定及兩造間之承攬法律關係提起本件訴訟，並聲明：（一
    ）被告應給付原告1,099,350元，及自109年11月6日起至清
    償日止，按週年利率5％計算之利息；（二）願供擔保，請
    准宣告假執行。
二、被告則以：同意原告之主張等語置辯。
三、得心證之理由：
（一）按，稱承攬者，謂當事人約定，一方為他方完成一定之工
      作，他方俟工作完成，給付報酬之契約。又報酬應於工作
      交付時給付之，無須交付者，應於工作完成時給付之；工
      作係分部交付，而報酬係就各部分定之者，應於每部分交
      付時，給付該部分之報酬，民法第490條第1項、第505條
      分別定有明文。
（二）經查，原告主張之事實，業據其提出億松船務股份有限公
      司109 年10月27日報價單、億松船務股份有限公司請款單
      、億松船務股份有限公司三聯式統一發票、存證信函、億
      松船務股份有限公司廢油水清除證明、億松船務股份有限
      公司110 年1 月26日前鎮郵局第00006 號存證信函等件為
      證（審訴卷第17至25頁），且為被告所不爭執，並經本院
      調查證據結果，自應認原告之主張為真實。綜上所述，原
      告基於民法第490 條、第505 條規定及兩造間之承攬法律
      關係，請求被告給付如主文第1 項所示之金額，為有理由
      ，應予准許。又原告陳明願供擔保，聲請宣告假執行，經
      核合於法律規定，爰酌定相當之擔保金額宣告之。
四、據上論結，本件原告之訴為有理由，依民事訴訟法第385條
    第1項前段、第78條、第390條第2項，判決如主文。
中    華    民    國   110    年    10    月    29    日
                   民事第四庭 法  官  郭任昇
以上正本係照原本作成。
如對本判決上訴，須於判決送達後20日內向本院提出上訴狀。如
委任律師提起上訴者，應一併繳納上訴審裁判費。
中    華    民    國   110    年    10    月    29    日
                              書記官  林秀敏